【裁判字號】    92,易,2164
【裁判日期】    921002
【裁判案由】    毒品危害防制條例
【裁判全文】
臺灣臺中地方法院刑事判決                        九十二年度易字第二一六四號
    公  訴  人  臺灣臺中地方法院檢察署檢察官
    被      告  甲  ○
右列被告因違反毒品危害防制條例案件，經檢察官提起公訴（九十二年度毒偵字第一
四三０號），及移
改以簡式審判程序審理後，判決如左：
    主  文
甲○連續施用第二級毒品，處有期徒刑肆月，如易科罰金，以佰元折算壹日。扣案
之ＭＤＭＡ共貳拾伍顆（毛重共柒點捌公克）、摻有大麻之煙捲貳拾玖支（煙捲總重
捌點捌玖公克、包裝重零點陸壹公克），沒收銷燬之。
    事  實
一、甲○曾於民國九十一年十一月間、九十二年一月間，先後因施用第二級毒品ＭＤ
    ＭＡ案件，經本院以裁定送勒戒處所觀察、勒戒後，均認無繼續施用毒品之傾向
    ，分別於九十一年十一月二十九日、九十二年一月三日，經臺灣臺中地方法院檢
    察署檢察官以九十一年度毒偵字第三四九０號、九十二年度毒偵字第二四三號為
    不起訴處分確定，猶不知悔改，明知ＭＤＭＡ、安非他命已列為毒品危害防制條
    例第二條第二項第二款之第二級毒品，竟基於施用第二級毒品之概括犯意，先於
    九十二年五月九日，在臺中市○○路一０五號十六樓之「滾石ＰＵＢ」，以將Ｍ
    ＤＭＡ摻入啤酒之方式，施用ＭＤＭＡ一次；復於九十二年七月八日下午十一時
    許，在臺中市○○路一０五號十六樓之「滾石ＰＵＢ」，以將ＭＤＭＡ、安非他
    命摻入可樂之方式，施用ＭＤＭＡ、安非他命他命一次。嗣先後於九十二年五月
    九日上午三時三十分許、同年七月八日下午十一時十分許，在上揭「滾石ＰＵＢ
    」為警查獲，並各扣得甲○所有之ＭＤＭＡ二顆（毛重零點六公克）、ＭＤＭＡ
    二十三顆（毛重七點二公克）（合計二十五顆，毛重共重七點八公克）及摻有大
    麻之煙捲二十九支（煙捲總重八點八九公克、包裝重零點六一公克）。
二、案經臺中市警察局第一分局報請臺灣臺中地方法院檢察署檢察官偵查起訴及移送
    併案審理。
    理  由
一、訊據被告甲○對於右揭時、地連續施用第二級毒品ＭＤＭＡ、安非他命及持有摻
    有大麻之煙捲二十九支等事實坦承不諱，且被告為警查獲時，經警採集其尿液送
    檢驗結果，確呈ＭＤＭＡ及甲基安非他命陽性反應，此有中山醫學大學附設醫院
    藥物濫用檢測中心篩檢報告三份附卷可稽，另扣案之煙捲二十九支，經送法務部
    調查局鑑定結果，確含有大麻成分，此有該局鑑定通知書一份在卷足憑。此外，
    復有扣案之第二級毒品ＭＤＭＡ二十五顆（毛重共七點八公克）及摻有大麻之煙
    捲二十九支（煙捲總重八點八九公克、包裝重零點六一公克）足資佐證，足認被
    告上開自白與事實相符。又被告曾於九十一年十一月間、九十二年一月間，先後
    因施用第二級毒品ＭＤＭＡ案件，經本院以裁定送勒戒處所觀察、勒戒後，均認
    無繼續施用毒品之傾向，分別於九十一年十一月二十九日、九十二年一月三日，
    經臺灣臺中地方法院檢察署檢察官為不起訴處分等情，亦有該署檢察官九十一年
    度毒偵字第三四九０號、九十二年度毒偵字第二四三號不起訴處分書二份及臺灣
    臺中地方法院檢察署刑案資料查註紀錄表一份附卷足參，足認被告前經本院先後
    以裁定送勒戒處所觀察、勒戒後，認均無繼續施用毒品之傾向，而經臺灣臺中地
    方法院檢察署檢察官先後為不起訴處分後，三犯毒品危害防制條例第十條之罪。
    本件事證明確，被告之犯行洵堪認定。
二、查ＭＤＭＡ及安非他命業已列為毒品危害防制條例第二條第二項第二款所稱之第
    二級毒品。是核被告甲○所為，係犯毒品危害防制條例第十條第二項之施用第二
    級毒品罪。被告先後持有ＭＤＭＡ、安非他命及摻有大麻之煙捲等犯行，均時間
    緊接，觸犯構成要件相同之罪，顯係基於概括之犯意為之，為連續犯，依刑法第
    五十六條之規定以一罪論。又其持有第二級毒品之低度行為應為施用第二級毒品
    之高度行為所吸收，不另論罪。另被告先後二次施用毒品犯行，均時間緊接，方
    法相同，顯係基於概括之犯意為之，為連續犯，應依刑法第五十六條之規定，以
    一罪論，並加重其刑。爰審酌被告前因施用毒品犯行，甫經觀察、勒戒後猶故態
    復萌，再施用毒品海洛因不輟，無視於毒品對於自身健康之戕害及國家對於杜絕
    毒品犯罪之禁令，惡性非輕，然被告犯後坦承犯行，尚知悔悟，態度良好等一切
    情狀，量處如主文所示之刑，並諭知易科罰金之折算標準。扣案之ＭＤＭＡ共二
    十五顆（毛重共重七點八公克）及摻有大麻之煙捲二十九支（煙捲總重八點八九
    公克、包裝重零點六一公克），均係毒品危害防制條例所稱之第二級毒品，不論
    屬於犯人與否，應依毒品危害防制條例第十八條第一項前段規定沒收銷燬之。
三、移送併案審理部分（九十二年度偵字第二一五七號）即被告於九十二年七月八日
    下午十一時許，在臺中市○○路一０五號十六樓之「滾石ＰＵＢ」，施用ＭＤＭ
    Ａ、安非他命各一次及持有上揭大麻煙捲二十九支之事實，因與前揭公訴人起訴
    之事實有連續犯之裁判上一罪關係，應為起訴效力所及，基於審判不可分原則，
    本院自得併予審理，併予敘明。
據上論斷，應依刑事訴訟法第二百七十三條之一第一項、第二百九十九條第一項前段
，毒品危害防制條例第十條第二項、第十八條第一項前段、第二十條第三項前段、刑
法第十一條前段、第五十六條、第四十一條第一項前段、罰金罰鍰提高標準條例第二
條，判決如主文。
中      華      民      國    九十二    年      十      月      二      日
                               臺灣臺中地方法院刑事第四庭
                                        法  官  王  世  華
右正本證明與原本無異。
如不服本判決，應於判決送達後十日內向本院提出上訴狀，上訴於臺灣高等法院臺中
分院( 須附繕本 )。
                                        書記官
中      華      民      國    九十二    年      十      月      三      日
附錄論罪科刑法條
毒品危害防制條例第十條第二項：


司法院資訊處製作；財團法人民間司法改革基金會備份。
